【裁判字號】    97,易,1042
【裁判日期】    971126
【裁判案由】    違反毒品危害防制條例
【裁判全文】
臺灣屏東地方法院刑事判決              97年度易字第1042號
公  訴  人  臺灣屏東地方法院檢察署檢察官
被      告  甲○○
                      號
                    （現因另案於屏東監獄竹田分監執行中）
上列被告因違反毒品危害防制條例案件，經檢察官提起公訴（97
年度毒偵字第2120號），嗣被告於本院準備程序進行中先就被訴
事實為有罪之陳述，本院告知被告簡式審判程序之旨，並聽取當
事人之意見後，裁定依簡式審判程序審理，本院判決如下：
    主  文
甲○○施用第二級毒品，累犯，處有期徒刑捌月。
    事  實
一、甲○○前因施用毒品案件，經本院分別以93年度毒偵字第10
    2 號裁定送觀勒所執行觀察、勒戒；再以93年度毒聲字第18
    6 號裁定送戒治所執行強制戒治後，因其強制戒治期間業逾
    6 個月以上，且戒治處遇成效合格，認應無繼續強制戒治之
    必要，經臺灣屏東地方法院檢察署檢察官於民國93年11月12
    日為不起訴處分確定。又甲○○前於85年間因贓物案件，經
    本院以85年度易字第2646號判決判處有期徒刑5 月，並經臺
    灣高等法院高雄分院以86年度上易字第883 號判決駁回上訴
    確定；又於86年間因違反肅清煙毒條例、麻醉藥品管理條例
    、槍砲彈藥刀械管制條例案件，經本院以86年度訴字第159
    號判決判處有期徒刑3 年2 月、7 月、6 月確定，及因違反
    麻醉藥品管理條例案件，經臺灣高等法院高雄分院以86年度
    上訴字第1400號判決判處有期徒刑6 年確定，上開5 罪並經
    裁定定其應執行之刑為有期徒刑10年2 月確定，嗣於92年6
    月12日因縮短刑期假釋出獄後，該假釋又遭撤銷，繼續執行
    所餘4 年1 月16日之刑期，迄中華民國96年罪犯減刑條例施
    行，其上開有期徒刑5 月、3 年2 月、7 月、6 月均經臺灣
    高等法院高雄分院以96年度聲減字第439 號裁定減刑，並與
    上開有期徒刑6 年合併定其應執行之刑為有期徒刑7 年10月
    確定，乃於96年7 月16日執行完畢出獄。
二、詎其仍未戒除吸食毒品之惡習，基於施用第二級毒品甲基安
    非他命之犯意，於97年8 月18日晚間10時許，在屏東縣恆春
    鎮○○里○○路970 巷1 弄7 號住處，以將甲基安非他命置
    入玻璃球內燒烤燃燒成煙並吸食之方式，施用第二級毒品甲
    基安非他命1 次。嗣因其另案被通緝，為警於97年8 月18日
    晚間在屏東縣恆春鎮○○路段大廟前廣場緝獲時，主動向警
    方坦承有施用毒品而自首接受裁判，並經其同意採尿送驗後
    ，呈甲基安非他命陽性反應而查知上情。
三、案經屏東縣警察局恆春分局報請臺灣屏東地方法院檢察署檢
    察官偵查起訴。
    理  由
壹、程序部份
一、按「除簡式審判程式、簡易程式及第三百七十六條第一款、
    第二款所列之罪之案件外，第一審應行合議審判。」此刑事
    訴訟法第284 條之1 定有明文。又本件檢察官起訴被告所犯
    係毒品危害防制條例第10條第2 項之施用第二級毒品罪，屬
    於刑事訴訟法第376 條第1 款所定之罪，是依上開規定，即
    由本院獨任進行審判程序，就此合先敘明。
二、按除被告所犯為死刑、無期徒刑、最輕本刑為3 年以上有期
    徒刑之罪或高等法院管轄第一審案件者外，於法院行準備程
    序進行中，被告先就被訴事實為有罪之陳述時，審判長得告
    知被告簡式審判程序之旨，並聽取當事人、代理人、辯護人
    及輔佐人之意見後，裁定進行簡式審判程序；又簡式審判程
    序之證據調查，不受刑事訴訟法第159 條第1 項、第161 條
    之2 、第161 條之3 、第163 條之1 及第164 條至第170 條
    規定之限制，刑事訴訟法第273 條之1 第1 項、第279 條第
    2 項前段、第273 條之2 分別定有明文。被告所為係犯死刑
    、無期徒刑、最輕本刑為3 年以上有期徒刑以外之罪，其於
    準備程序中就被訴事實為有罪之陳述，經法官告知簡式審判
    程序之旨，並聽取公訴人、被告之意見後，本院認為適宜進
    行簡式審判程序，依刑事訴訟法第273 條之1 第1 項規定，
    裁定進行簡式審判程序，合先敘明。
貳、實體部分
一、訊據被告甲○○對於上揭犯罪事實均坦承不諱，復查：
（一）經警於查獲被告當日22時50分所採之尿液送驗結果，係呈
      甲基安非他命陽性反應，此有屏東縣警察局恆春分局辦理
      毒品危害防制條例案尿液送檢人真實姓名對照表、台灣檢
      驗科技股份有限公司97年9 月16日編號KＺ000000000000號
      濫用藥物尿液檢驗報告各1 份在卷可稽。
（二）再查被告前因施用毒品案件，經本院分別以93年度毒偵字
      第102 號裁定送觀勒所執行觀察、勒戒；再以93年度毒聲
      字第186 號裁定送戒治所執行強制戒治後，因其強制戒治
      期間業逾6 個月以上，且戒治處遇成效合格，認應無繼續
      強制戒治之必要，經臺灣屏東地方法院檢察署檢察官於93
      年11月12日為不起訴處分確定之事實，有上開不起訴處分
      書、臺灣高等法院被告全國前案紀錄表1 份在卷可按。是
      被告於強制戒治執行完畢後5 年內再犯施用毒品之罪甚明
      。
（三）綜上所述，被告前曾犯施用毒品，且於強制戒治執行完畢
      釋放後，5 年內再犯本件施用毒品，事證應屬明確，其犯
      行應堪認定。
二、查甲基安非他命屬毒品危害防制條例第2 條第2 項第2 款所
    規定之第二級毒品，核被告所為，係犯毒品危害防制條例第
    10條第2 項施用第二級毒品罪。被告持有毒品，復進而施用
    ，其持有毒品之低度行為，為施用毒品之高度行為所吸收，
    不另論罪。被告前於85年間因贓物案件，經本院以85年度易
    字第2646號判決判處有期徒刑5 月，並經臺灣高等法院高雄
    分院以86年度上易字第883 號判決駁回上訴確定；又於86年
    間因違反肅清煙毒條例、麻醉藥品管理條例、槍砲彈藥刀械
    管制條例案件，經本院以86年度訴字第159 號判決判處有期
    徒刑3 年2 月、7 月、6 月確定，及因違反麻醉藥品管理條
    例案件，經臺灣高等法院高雄分院以86年度上訴字第1400號
    判決判處有期徒刑6 年確定，上開5 罪並經裁定定其應執行
    之刑為有期徒刑10年2 月確定，嗣於92年6 月12日因縮短刑
    期假釋出獄後，該假釋又遭撤銷，繼續執行所餘4 年1 月16
    日之刑期，迄中華民國96年罪犯減刑條例施行，其上開有期
    徒刑5 月、3 年2 月、7 月、6 月均經臺灣高等法院高雄分
    院以96年度聲減字第439 號裁定減刑，並與上開有期徒刑6
    年合併定其應執行之刑為有期徒刑7 年10月確定，乃於96年
    7 月16日執行完畢出獄一情，有臺灣高等法院被告全國前案
    紀錄表1 份在卷可憑，於5 年內故意再犯有期徒刑以上之本
    件，應依刑法第47條第1 項規定，論以累犯，並依法加重其
    刑。又被告係因另案被通緝，為警於97年8 月18日晚間緝獲
    時，主動坦承有施用毒品而同意採尿送驗等情，有97年8 月
    18日22時35分警詢筆錄1 份在卷可稽，核與被告於本院審理
    時供述之情節相符，足見被告係於未發覺本件施用毒品犯罪
    前主動坦承犯行而接受裁判，符合刑法第62條自首之規定，
    爰依該規定減輕其刑。被告既同有上開刑之加重及減輕事由
    ，則應依刑法第71條第1 項規定，先加後減之。爰審酌被告
    雖於犯後即能坦承犯行，而其施用毒品行為於本質上係屬自
    我戕害行為，反社會性之程度應屬較低；惟施用毒品，不僅
    足以戕害其個人身心，且極易滋生其他犯罪，惡化治安甚重
    ，嚴重損及公益，且被告前屢經觀察勒戒、強制戒治等處遇
    助其戒除毒品，竟再為本件施用毒品犯行，顯見其不思悔改
    ，自制力亦顯不佳，以及斟酌其先前已有多起因施用毒品經
    法院判刑之記錄等一切情狀，酌情量處如主文所示之刑。
據上論斷，應依刑事訴訟法第284 條之1 、第273 條之1 第1 項
、第299 條第1 項前段，毒品危害防制條例第10條第2 項，刑法
第11條前段、第47條第1 項、第62條前段，判決如主文。
本件經檢察官陳鼎文到庭執行職務。
中    華    民    國    97    年    11    月    26    日
                  刑事第一庭    法  官  羅培毓
以上正本證明與原本無異。
如不服本判決應於收受本判決送達後十日內向本院提出上訴書狀
，其未敘述上訴理由者，並得於提起上訴後十日內向本院補提理
由書狀（均須按他造當事人之人數附繕本）「切勿逕送上級法院
」
中    華    民    國    97    年    11    月    26    日
                               書記官  呂坤宗
附錄本判決論罪科刑法條：
毒品危害防制條例第10條第2項
施用第二級毒品者，處三年以下有期徒刑。


司法院資訊處製作；財團法人民間司法改革基金會備份。
